ACORDAO-COMPLETO-2363337

ACÓRDÃO DE RELAÇÃO

ACÓRDÃO DE RELAÇÃO 5753/2019 ATA 25/2019 - SEGUNDA CÂMARA

Acórdão 5753/2019-TCU-Segunda Câmara
VISTOS, relacionados e discutidos estes autos de Admissão, em favor de beneficiários de ex-servidores da Fundação Instituto Brasileiro de Geografia e Estatística, cujos atos foram encaminhados a este Tribunal, por intermédio do sistema Sisac, para apreciação, conforme a sistemática definida na Instrução Normativa TCU 78/2018.
Considerando que após aplicação das críticas automáticas, a Secretaria de Fiscalização de Pessoal (Sefip) propôs a legalidade e registro de todos os atos (peças 13-14) .
Considerando que o ato de peça 11 trata da admissão de Raphael Moura de Almeida (CPF XXX.522.928-XX) , no cargo de técnico em informações geográficas e estatísticas, matrícula Siape 1548069. Contudo, observa-se que há outros dois atos relativos à mesma admissão, com o mesmo número de controle 10483608-01-2008-265020-3. Um desses atos foi considerado legal, no âmbito do processo TC Processo 012.949/2009-7 (peça 15) , e o outro foi excluído por duplicidade, no TC Processo 007.151/2019-5 (peça 16) .
Considerando o parecer do Ministério Público junto a este Tribunal.
Considerando que os atos em duplicidade deverão permanecer nas bases de dados do Sisac, com indicação de ‘exclusão’ (lógica) por duplicidade, conforme orientação expedida por esta Corte de Contas, por ocasião da prolação do Acórdão de Relação n. 2100/2010 – TCU – Plenário, relator Ministro Augusto Nardes,
ACORDAM os Ministros do Tribunal de Contas da União, diante das razões expostas pelo Relator, fundamento nos arts. 1º, inciso V, e 39, inciso I, da Lei nº 8.443/92, c/c os arts. 1º,  inciso VIII; 17, inciso II; 143, inciso II e 260, § 1º e 2º, do Regimento Interno/TCU, em:
a) atribuir ao ato de peça 11 a chancela de exclusão por duplicidade, consoante Acórdão 2100/2010-TCU-Plenário, uma vez que já houve apreciação pela legalidade da citada admissão; e
b) aos demais atos, anuímos à proposta da Unidade Técnica de legalidade e concessão dos respectivos registros.
1. Processo TC-Processo 014.523/2019-1 (ATOS DE ADMISSÃO) 
	1.1. Interessados: Raissa Batista Madureira (XXX.169.877-XX) ; Ramon Aecio de Melo Theodosio dos Santos (XXX.725.262-XX) ; Ramon Lourenço de Almeida (XXX.226.504-XX) ; Ramon Nunes Kruger (XXX.098.430-XX) ; Ramon Souza Nascimento (XXX.447.005-XX) ; Ranyellen Bravo de Souza (XXX.745.431-XX) ; Raphael Bispo da Silva (XXX.930.101-XX) ; Raphael Eduardo Oliveira de Medeiros (XXX.583.841-XX) ; Raphael Moura de Almeida (XXX.522.928-XX) ; Raphael dos Santos Costa (XXX.800.997-XX) 
	1.2. Órgão/Entidade: Fundação Instituto Brasileiro de Geografia e Estatística
	1.3. Relator: Ministro Raimundo Carreiro
	1.4. Representante do Ministério Público: Procurador Rodrigo Medeiros de Lima
	1.5. Unidade Técnica: Secretaria de Fiscalização de Pessoal (SEFIP) .
	1.6. Representação legal: não há.
	1.7. Determinações/Recomendações/Orientações: não há.

Segunda Câmara

Raissa Batista Madureira (XXX.169.877-XX); Ramon Aecio de Melo Theodosio dos Santos (XXX.725.262-XX); Ramon Lourenço de Almeida (XXX.226.504-XX); Ramon Nunes Kruger (XXX.098.430-XX); Ramon Souza Nascimento (XXX.447.005-XX); Ranyellen Bravo de Souza (XXX.745.431-XX); Raphael Bispo da Silva (XXX.930.101-XX); Raphael Eduardo Oliveira de Medeiros (XXX.583.841-XX); Raphael Moura de Almeida (XXX.522.928-XX); Raphael dos Santos Costa (XXX.800.997-XX)

RAIMUNDO CARREIRO

não há.

Procurador Rodrigo Medeiros de Lima

ATOS DE ADMISSÃO (ADS)

Secretaria de Fiscalização de Pessoal (SEFIP).